---
title: "Auxiliar"
output: html_notebook
---


Ver si hay una libreria para smote

hacer un oversampling

triplicar la cant de registros de la cant menor

undersampling quedarnos con 2000 o 3000 negativos

Ver si nos va mejor o si sigue dando mal







### 3.5 SMOTE

Se observa en la variable objetivo que la muestra está muy desbalanceada. Se va a hacer un SMOTE para mejorar el balance.

```{r}
dfCreditCard <- SMOTE(Approve ~ ., dfCreditCard, perc.over = 500,perc.under=150)
str(dfCreditCard)
summary(dfCreditCard)
```







Se debería consultar a negocio si pueden ser correctos estos valores, podría suceder que tuviera una cartera de muy buena calidad crediticia.

A los fines del ejercicio, y para que no quede una distribución muy desbalanceada se decide probar interpretando los créditos con deuda en los últimos 30 días (Status=0) también como incobrables. 

Se redefine la variable Approve:
```{r}
dfCreditsReduced$Approve <- ifelse(dfCreditsReduced$STATUS == 'C' | dfCreditsReduced$STATUS == 'X', 1, 0)
dfCreditsReduced$Approve <- factor(dfCreditsReduced$Approve, ordered = FALSE)
summary(dfCreditsReduced)

```

Con esta nueva definición, tenemos un 31% de créditos "malos", que vamos a utilizar para entrenar el modelo.









---

### Sacado de mas arriba

```{r}
ggplot(dfCreditCard) +
    geom_point(aes(x=Approve, y=CNT_CHILDREN), color="steel blue")
```


En base al análisis de los datos, podríamos inferir que cuando la cantidad de hijos es mayor a 5, el porcentaje de pagos disminuye, por ende la cantidad de desaprobaciones aumenta.

Por fuera de esa concentración detectamos valores bien marcados que deberemos determinar cómo tratarlos.

Podemos confirmar que el valor general observado anteriormente mantiene el nivel de concentración para la cantidad de hijos en relación al pago dentro su historial crediticio. 


***ToDo*** definir que hacer con los outliers. si se agregan reemplazando el valor por el promedio o se descartan.









Observaremos para el análisis en cuestión la correlación de los valores númericos del dataset unificado.

En el gráfico de correlación podemos identificar y destacar un coeficiente de correlación positiva entre la *CNT_CHILDREN* y *CNT_FAM_MEMBERS*. Esta es una relación presente entre la cantidad de hijos y la cantidad de miembros de una familia.

También hemos observado el coeficiente de correlación negativo hayado en la relación entre *DAYS_BIRTH* y *DAYS_EMPLOYED*. 

***ToDo*** mejorar la justificación desde el lado del negocio

***ToDo*** Estas variables numéricas no fueron limpiadas todavía, no podemos hacer todavía la correlación porque tiene valores inválidos. ***Esto hay que hacerlo mas abajo***

```{r}
dfcor <- select_if(dfCreditCard, is.numeric)
dfcor <- select(dfcor, -ID)
cm <- cor(dfcor)
corrplot(cm, method = "number", type = "upper")
```






---
# DRAFT - PAPELES DE TRABAJO

```{r}

#ggplot(dfCreditCard) +
#    geom_point(aes(x=Approve, y=CNT_FAM_MEMBERS), color="steel blue")

#barplot(table(dfCreditCard$STATUS))

#barplot(table(dfCreditCard$OCCUPATION_TYPE))

##### ☺grafico 19 cat barras horizontales
###### mapa de calor / covid

```


```{r}
#library(purrr)
#library(tidyr)
#library(ggplot2)

#mtcars %>%
#  keep(is.numeric) %>% 
#  gather() %>% 
#  ggplot(aes(value)) +
#    facet_wrap(~ key, scales = "free") +
#    geom_histogram()

```

## Evaluo IDs duplicados en Applications
```{r}
dfAppIds <- data.frame(table(dfApplications$ID))
str(dfAppIds)
summary(dfAppIds)

```

## Analisis de duplicados
```{r}
cUniAppIds <- dim(dfApplications[unique(dfApplications$ID),])[1]
cDupAppIds <- dim(dfApplications[duplicated(dfApplications$ID),])[1]
cDupAppRecord <- dim(dfApplications[duplicated(dfApplications),])[1]
dfDupAppIds <- dfApplications[duplicated(dfApplications$ID),]
cAppIds <- dim(dfApplications)[1]

print(paste("IDs unicos:", cUniAppIds))
print(paste("IDs duplicados:", cDupAppIds))
print(paste("Records duplicados: ", cDupAppRecord))
print(paste("Total:", cAppIds))
print(paste("Duplicados: %", (round((cDupAppIds*100/cAppIds), digits=2))))

```

## Hicimos una limpieza del 1er dataset
```{r}
dfDupAppIds2 <- data.frame(dfDupAppIds$ID)
dfDupIds <- sqldf("SELECT distinct ID FROM dfApplications WHERE ID in dfDupAppIds2")
print(dfDupIds)

dfAppCleaned <- sqldf("SELECT * FROM dfApplications WHERE ID NOT in dfDupAppIds2")
cNewTotal <- dim(dfAppCleaned)[1]
print(cAppIds - cNewTotal)
```

## Obtener predictor desde Creditos

```{r}

dfCredIdMonth <- sqldf("SELECT ID, MAX(MONTHS_BALANCE) as LAST FROM dfCredit GROUP BY ID order by LAST")
summary(dfCredIdMonth)

```

```{r}
dfCreditCleaned <- sqldf("SELECT t1.ID, t1.LAST, t2.STATUS FROM dfCredIdMonth t1 JOIN dfCredit t2 ON t1.ID = t2.ID and t1.LAST = t2.MONTHS_BALANCE")
summary(dfCreditCleaned)
```

```{r}
dfCreditCleaned$STATUS <- ifelse(dfCreditCleaned$STATUS == 'C' | dfCreditCleaned$STATUS == 'X', 1, 0)
#dfCreditCleaned$STATUS <- factor(dfCreditCleaned$STATUS, ordered=FALSE)
```

```{r}
summary(dfCreditCleaned)
```


```{r}

#dfCreditCard <- merge(dfApplications, dfCreditCleaned, by="ID")
dfCreditCard <- sqldf("SELECT t1.ID, t1.CODE_GENDER, t1.FLAG_OWN_CAR, t1.FLAG_OWN_REALTY, t1.CNT_CHILDREN, t1.AMT_INCOME_TOTAL, t1.NAME_INCOME_TYPE, t1.NAME_EDUCATION_TYPE, t1.NAME_FAMILY_STATUS, t1.NAME_HOUSING_TYPE, t1.DAYS_BIRTH, t1.DAYS_EMPLOYED, t1.FLAG_MOBIL, t1.FLAG_PHONE, t1.FLAG_WORK_PHONE, t1.FLAG_EMAIL, t1.OCCUPATION_TYPE, t1.CNT_FAM_MEMBERS, t2.LAST, t2.STATUS FROM dfApplications t1 JOIN dfCreditCleaned t2 ON t1.ID = t2.ID")

```


```{r}
summary(dfCreditCard)

dim(dfCreditCard)[1]
```

```{r}
str(dfCreditCard)
```

```{r}
dfSelect <- select(dfCreditCard, OCCUPATION_TYPE, STATUS)
plot(dfSelect)

dfSelect <- select(dfCreditCard, NAME_EDUCATION_TYPE, STATUS)
plot(dfSelect)

dfSelect <- select(dfCreditCard, DAYS_EMPLOYED, STATUS)
plot(dfSelect)

#ggplot(dfCreditCard) +
#    geom_boxplot(aes(x=OCCUPATION_TYPE, y=STATUS))

```

```{r}
#mydata <- read.csv("https://stats.idre.ucla.edu/stat/data/binary.csv")
#summary(mydata)
IV <- create_infotables(data=dfCreditCard, y="STATUS", bins=10, parallel=FALSE)
```


```{r}

dfcor <- select_if(dfCreditCard, is.numeric)
dfcor <- select(dfcor, -ID)
cm <- cor(dfcor)
corrplot(cm)

```


```{r}
ggplot(dfCreditCard) +
    geom_boxplot(aes(x=DAYS_BIRTH, y=CNT_FAM_MEMBERS))
```


## Merge Data (antes de mergear la data hay que limpiarla! o hacer un pivot de los meses? los meses llegan hasta -60 -> sacar conclusiones y ajustar a una columna? -> ejemplo: antigúedad del prestamo o credit record)
```{r}
dfCreditCard <- merge(dfApplications, dfCredit, by="ID")
```

